【裁判字號】    96,訴,4467
【裁判日期】    970502
【裁判案由】    偽證
【裁判全文】
臺灣高雄地方法院刑事判決              96年度訴字第4467號
公  訴  人  臺灣高雄地方法院檢察署檢察官
被      告  戊○○
            丙○○
上列被告因偽證案件，經檢察官提起公訴（96年度偵字第20826
號），被告於準備程序中就被訴事實為有罪之陳述，經本院告知
簡式審判程序之旨，並聽取被告與公訴人之意見後，本院合議庭
裁定由受命法官獨任進行簡式審判程序，判決如下：
    主  文
戊○○犯偽證罪，累犯，處有期徒刑肆月，減為有期徒刑貳月。
丙○○犯偽證罪，處有期徒刑參月，減為有期徒刑壹月又拾伍日
。
    事  實
一、戊○○前因毒品案件，經本院以93年度訴緝字第35號判處有
    期徒刑10月、6 月，定應執行刑為有期徒刑1 年2 月，於民
    國95年3 月7 日因假釋出監並付保護管束，於95年6 月13日
    因保護管束期滿未經撤銷而視為執行完畢。於96年1 月8 日
    ，執行審判職務之臺灣高雄地方法院審判95年度訴字第3695
    號毒品危害防制條例案件時為證人，竟基於偽證之犯意，對
    丁○○是否販賣海洛因等於案情有重要關係之事項，供前具
    結後，仍為為如附表編號1 所示之虛偽陳述，於所虛偽陳述
    之丁○○被訴販賣毒品案件確定前自白。
二、丙○○於96年3 月29日本院審理95年度訴字第3695、4283號
    毒品危害防制條例事件時為證人，竟基於偽證之犯意，就甲○○是否轉讓海洛因等於案情有重要關係之事項，供前具結
    後，為如附表編號2 所示之虛偽陳述，嗣於所虛偽陳述之案
    件即甲○○被訴轉讓毒品案件確定前自白。
三、案經臺灣高雄地方法院檢察署檢察官自動簽分偵查起訴。
    理  由
一、訊據被告戊○○、丙○○對於前開犯罪事實坦承不諱，並有
    本院95年度訴字第3695號、4283號案件96年1 月8日、96年3
    月29日審判筆錄可資佐證，以及被告戊○○於95年9 月1 日
    、2 日之警詢筆錄、95年9 月2 日、95年10月19日之偵訊筆
    錄、被告丙○○於95年9 月1 日之警詢筆錄附卷可查，足見
    被告前開任意性自白與事實相符，被告犯行堪予認定，應依
    法論罪科刑。
二、核被告所為，均係犯刑法第168 條偽證罪。而偽證行為，就
    同一案件縱為多次陳述，因目的為一，且侵害1 個國家法益
    ，應僅成立1 個偽證罪名（最高法院69年度臺上字第421 號
    、第1633號、70年度臺上字第375 號判決意旨參照）。是被
    告戊○○於96年1 月8 日作證時為如附表編號1 所示之虛偽
    陳述，以及被告丙○○於96年3 月29日作證時為如附表編號
    2 之虛偽陳述，均應僅論以1 個偽證罪。被告戊○○前因毒
    品案件，經本院以93年度訴緝字第35號判處有期徒刑10月、
    6 月，定應執行刑為有期徒刑1 年2 月，於95 年3月7 日因
    假釋出監並付保護管束，於95年6 月13日因保護管束期滿未
    經撤銷而視為執行完畢，此有臺灣高等法院被告前案紀錄表
    在卷可佐，其於徒刑執行完畢5 年之內故意再犯本件有期徒
    刑以上之罪，為累犯，應依法加重其刑；被告戊○○、丙○○均於其所虛偽陳述之案件裁判確定前自白，此有丁○○及
    甲○○之臺灣高等法院全國前案簡列表附卷可憑，應依刑法
    第172 條減輕其刑。被告戊○○有前開刑之加重及減輕事由
    ，應依刑法第71條第1 項，先加後減之。爰審酌被告為迴護
    他人，於具結後虛捏情詞，嚴重影響國家審判權之行使，浪
    費司法資源，本應施予相當懲處，惟被告犯後均能坦承犯行
    ，態度尚可等一切情狀，分別從輕量處如主文所示之刑，以
    勵自新。而被告之犯罪時間在96年4 月24日以前，所犯為中
    華民國九十六年罪犯減刑條例第3 條以外之罪，爰依前開減
    刑條例第2 條第1 項第3 款規定，減其宣告刑2 分之1 。末
    查被告丙○○上開犯罪事實雖未構成累犯，然被告丙○○前
    因施用毒品，經本院分別於95年10月5 日、95年12月11日以
    95年度訴緝字第177 號、95年度訴字第3822號判處有期徒刑
    6 月、7 月、2 月，經定應執行刑有期徒刑1 年1 月，後因
    減刑而於96年7 月16日執行完畢，此有被告丙○○臺灣高等
    法院被告前案紀錄表可稽，其於本案宣示判決前5 年以內曾
    受有期徒刑以上刑之宣告，即與刑法第74條第1 項緩刑之要
    件不符，爰不併予緩刑之宣告，附此敘明。
據上論斷，應依刑事訴訟法第273 條之1 第1 項、第284 條之1
、第299 條第1 項前段，刑法第168 條、第47條第1 項前段、第
172 條，中華民國九十六年罪犯減刑條例第2 條第1 項第3 款、
第7 條，判決如主文。
本案經檢察官乙○○到庭執行職務。
中    華    民    國    97    年    5     月    2    日
                  刑事第三庭    法  官  蔡書瑜
以上正本證明與原本無異。
如不服本判決應於收受本判決後10日內向本院提出上訴書狀，並
應敘述具體理由，如未敘述上訴理由者，應於上訴期間屆滿後20
日內補提理由書狀於本院（均須按他造當事人之人數附繕本）「
切勿逕送上級法院」。
中    華    民    國    97    年    5     月    2    日
                                書記官  邱靜銘
附錄：論罪法條
中華民國刑法第168條
於執行審判職務之公署審判時或於檢察官偵查時，證人、鑑定人
、通譯於案情有重要關係之事項，供前或供後具結，而為虛偽陳
述者，處7 年以下有期徒刑。
附表
 ┌──┬─────┬──────┬────────────────┐
 │編號│偽證被告  │偽證時間    │虛偽陳述內容                    │
 ├──┼─────┼──────┼────────────────┤
 │ 1  │戊○○    │96年1月8日  │辯護人問：是否有向丁○○買毒品？│
 │    │          │            │答：沒有。                      │
 │    │          │            │問：跟甲○○購買毒品是指？      │
 │    │          │            │答：我和甲○○二人合資一起購買毒│
 │    │          │            │    品施用。                    │
 │    │          │            │檢察官問：為何打電話給丁○○要找│
 │    │          │            │    甲○○？                    │
 │    │          │            │答：因為有時找不到大搭所以才打電│
 │    │          │            │    話給丁○○要找甲○○。      │
 │    │          │            │問：是否向甲○○買毒品？        │
 │    │          │            │答：不是，甲○○跟我一起合資八千│
 │    │          │            │    買毒品。                    │
 │    │          │            │審判長問：0000000000號何人的電話│
 │    │          │            │    ？                          │
 │    │          │            │答：陳煌宗在使用。              │
 │    │          │            │問：購買毒聘時是否有打0000000000│
 │    │          │            │    號行動電話？                │
 │    │          │            │答：沒有。                      │
 │    │          │            │問：所施用的毒品是否有直接跟黃顯│
 │    │          │            │    光買過？                    │
 │    │          │            │答：沒有。                      │
 │    │          ├──────┼────────────────┤
 │    │          │96年1月29日 │受命法官問：是否跟丁○○買過毒品│
 │    │          │            │    ？                          │
 │    │          │            │答：沒有。                      │
 │    │          │            │問：在警詢為何說有跟丁○○買毒品│
 │    │          │            │    ？                          │
 │    │          │            │答：當時意思表達錯誤。          │
 ├──┼─────┼──────┼────────────────┤
 │ 2  │丙○○    │96年3月29日 │檢察官問：甲○○有拿毒品給你？  │
 │    │          │            │答：沒有。                      │
 │    │          │            │辯護人問：是否有說過「阿成」要幫│
 │    │          │            │甲○○賣毒品，所以毒品就放在卓明│
 │    │          │            │    鴻那裡？                    │
 │    │          │            │答：忘記了，但是我不記得我有說過│
 │    │          │            │    這些話。                    │
 │    │          │            │審判長問：甲○○是否有無償提供毒│
 │    │          │            │    品給你施用，是提供何毒品？  │
 │    │          │            │答：我不是說提供，是說一起吸食。│
 └──┴─────┴──────┴────────────────┘


司法院資訊處製作；財團法人民間司法改革基金會備份。
